【裁判字號】    97,交上訴,13
【裁判日期】    980428
【裁判案由】    業務過失致死
【裁判全文】
臺灣高等法院臺南分院刑事判決        97年度交上訴字第13號
上  訴  人
即  被  告  甲○○
選任辯護人  張宗存律師
            蔡碧仲律師
            陳振榮律師
上列上訴人因業務過失致死案件，不服臺灣嘉義地方法院九十六
年度交訴字第四一號中華民國九十六年十一月十五日第一審判決
（起訴案號：臺灣嘉義地方法院檢察署九十六年度偵字第五二七
九號），提起上訴，本院判決如下：
    主  文
上訴駁回。
    事  實
一、甲○○係嘉義縣警察局中埔分局大埔分駐所警員，平日駕駛
    巡邏車執行巡邏、交通整理等業務，駕駛為其附隨業務。於
    民國（下同）九十五年十二月廿七日上午九時許，為執行金
    融機構護鈔業務，駕駛Ｃ四─七三○五號巡邏車，搭載替代
    役男乙○○，沿嘉義縣中埔鄉省道臺三線公路，南往北行駛
    ，於當日上午九時三十八分許，行經該公路三○○‧六公里
    處，劃有行車分向線（黃虛線）可超車彎道時，應注意行經
    彎道時應減速慢行，作隨時停車準備，而當時情形天候晴，
    日間自然光線，柏油路面乾燥無缺陷，無障礙物，視距雖不
    佳，然無不能注意情形，竟疏未注意減速慢行，作隨時停車
    準備，仍貿然以四十公里以上時速行駛（經鑑定結果，肇事
    時甲○○車速為時速四十九公里至五十四公里），適陳海塗
    駕駛Ｐ八Ｒ─九○九號機車，北往南行駛，行駛於案外人丙○○所駕駛ＲＶ─九九五五號小貨車後方，陳海塗亦疏未注
    意行經彎道時，應減速慢行，作隨時停車準備，而自案外人
    丙○○所駕駛ＲＶ─九九五五號小貨車後方超車時，未注意
    車前狀況，駛入甲○○行向之對向車道，甲○○見狀閃避不
    及，其駕駛上揭Ｃ四─七三○五號巡邏車右前車頭，因而撞
    擊陳海塗所駕駛Ｐ八Ｒ─九○九號機車前車頭，甲○○所駕
    駛Ｃ四─七三○五號巡邏車左前車角，並再與對向由案外人
    丙○○所駕駛ＲＶ─九九五五號小貨車左側後車角，發生擦
    撞，並停止於對向車道，陳海塗因而人車倒地，受有頭部外
    傷及腦損傷等傷害，於同日即九十五年十二月廿七日上午十
    一時廿分許，經送醫後不治死亡。甲○○於事故發生後，在
    未有偵查犯罪職權公務員發覺前，於警員前往現場處理時，
    當場承認為肇事人，對於未發覺犯罪自首，而接受裁判。
二、案經嘉義縣警察局中埔分局報請臺灣嘉義地方法院檢察署檢
    察官偵查起訴。
    理  由
甲、證據能力部分：
    按被告以外之人於審判外之言詞或書面陳述，除法律有規定
    者外，不得作為證據。當事人、代理人或辯護人於法院調查
    證據時，知有刑事訴訟法第一五九條第一項不得為證據情形
    ，而未於言詞辯論終結前聲明異議者，視為有前項之同意。
    被告以外之人於偵查中向檢察官所為陳述，除顯有不可信情
    況者外，得為證據，刑事訴訟法第一五九條第一項、第一五
    九條之五第二項、第一五九條之一第二項分別定有明文。查
    本件檢察官、被告甲○○及辯護人對證人乙○○、丙○○於
    警詢陳述及本件所引用證據，均未於言詞辯論終結前聲明異
    議，本院審酌上開證據作成時情況，並無違法取證或其他瑕
    疵，認為以之作為證據為適當，應有證據能力。又證人乙○○、丙○○於檢察官依法訊問並命具結證詞，本院審酌其等
    於陳述時外在環境及情況，並無顯有不可信情況，從而渠等
    此部分證述，亦有證據能力。
乙、實體部分：
一、訊據被告甲○○供承於上揭時地駕駛Ｃ四─七三○五號巡邏
    車，與被害人陳海塗駕駛Ｐ八Ｒ─九○九號機車發生碰撞，
    致被害人陳海塗人車倒地，受有傷害，經送醫後不治死亡等
    情，然否認有業務過失致死犯行，辯稱：伊不是每天均要開
    巡邏車，巡邏一天最多一班，有時候二、三天也未輪到一次
    ，所以駕駛巡邏車非屬於業務，伊無過失，且車禍發生前，
    伊已經有閃避也有煞車，所以車子才會滑行到對向車道云云
    。惟查：
  (一)被告於九十五年十二月廿七日上午九時許，駕駛Ｃ四─七三
    ○五號巡邏車，搭載替代役男乙○○，沿嘉義縣中埔鄉省道
    臺三線公路，南往北行駛，於當日上午九時三十八分許，行
    經該公路三○○‧六公里處，在劃有行車分向線（黃虛線）
    可超車彎道時，適被害人陳海塗駕駛Ｐ八Ｒ─九○九號機車
    ，北往南行駛，行駛於案外人丙○○所駕駛ＲＶ─九九五五
    號小貨車後方，並自上揭案外人丙○○所駕駛ＲＶ─九九五
    五號小貨車後方超車時，駛入對向之被告車道，上開被告巡
    邏車右前車頭，撞擊被害人機車前車頭，巡邏車左前車角，
    並與案外人丙○○所駕駛上揭小貨車左側後車角，發生擦撞
    ，而停止於對向車道，被害人陳海塗因而人車倒地等情，為
    被告所供承（詳原審卷一八八頁），並經證人乙○○、丙○○於警偵訊及原審證述明確（詳相驗卷十二至十三、七、十
    至十一、三十至三一頁、原審卷八五至八八、九三至一○三
    頁）。另有道路交通事故現場圖、道路交通事故調查報告表
    (一)(二)及道路交通事故照片十九張在卷可稽（詳相驗卷十四至
    二二、一一一至一一四頁）。又被害人陳海塗受有頭部外傷
    及腦損傷等傷，於九十五年十二月二十七日上午十一時二十
    分許，經送醫後不治死亡，亦經檢察官督同檢驗員相驗屬實
    ，並有相驗筆錄、相驗屍體證明書、驗斷書、財團法人天主
    教聖馬爾定醫院診斷證明書及相驗照片十一張在卷可參（詳
    相驗卷二九、三六至四四、四八至五三頁）。是本件被告甲○○因駕車肇事，致被害人陳海塗死亡事實，堪以認定。
  (二)又本件被告肇事當時所駕駛巡邏車之車速如何，經本院上訴
    審送請交通大學行車事故鑑定研究中心，就被告所駕駛巡邏
    車於肇事時車速進行鑑定，鑑定結果認為，以被害人機車撞
    擊前速度，每小時十至七十公里為條件，並採取兩種機車倒
    地刮地阻力係數值（0.317、0.417）試算，可得汽車（指被
    告巡邏車）在撞擊前速度，約在每小時四十九‧三六至五十
    四‧八六公里間等語，有交通大學九十八年三月十二日函附
    行車事故鑑定意見書在卷可憑（詳上訴卷二一六至二二六頁
    ）。是被告於警訊辯稱，其肇事當時車速，大約在三十公里
    左右云云（詳相驗卷五頁），核與事實不符，自不足採。
  (三)次按汽車行經彎道應減速慢行，作隨時停車準備，道路交通
    安全規則第九十三條第一項第二款定有明文。本件被告甲○○為汽車駕駛人，自應注意上揭規定，且案發當時天候晴，
    日間自然光線，柏油路面乾燥無缺陷，無障礙物，視距不佳
    ，有道路交通事故調查報告表(一)及道路交通事故照片十九張
    在卷可證（詳相驗卷十五、十七至二二、一一一至一一四頁
    ）。是本件肇事地點除視距不佳外，被告顯無不能注意情事
    。參諸卷附道路交通事故現場圖及道路交通事故照片十九張
    （詳相驗卷十四、十七至二二、一一一至一一四頁）、被告
    巡邏車與被害人機車二車碰撞後，機車倒於分向線上及巡邏
    車在對向車道相關位置、巡邏車右前車頭撞擊機車前車頭車
    損情況、事故現場巡邏車未留有煞車痕、機車刮地痕起點位
    置是在被告巡邏車行向車道內以及被害人機車刮地痕長度（
    二十四‧九公尺）等證據以觀，足見被告甲○○行經彎道，
    疏未注意減速慢行，並作隨時停車準備，而貿然以四十公里
    以上時速行駛，致發現被害人機車時，閃避不及，而發生碰
    撞肇事，造成被害人死亡，其有過失甚明。又被害人疏未注
    意行經彎道時，應減速慢行，作隨時停車準備，且自案外人
    丙○○所駕駛小貨車後方超車時，未注意車前狀況，駛入對
    向被告之車道，已據被告於原審供承在卷（詳原審卷一八八
    頁），並經證人（乘座在巡邏車上替代役男）乙○○、證人
    丙○○（ＲＶ─九九五五號小貨車駕駛）於警偵訊及原審證
    述明確（詳相驗卷十二至十三、七、十至十一、三十至三一
    頁、原審卷八五至八八、九三至一○三頁），且有道路交通
    事故現場圖、調查報告表(一)(二)及道路交通事故照片十九張在
    卷可參（詳相驗卷十四至二二、一一一至一一四頁），足認
    被害人陳海塗就本件事故發生與有過失。至於被害人家屬一
    再指稱，本件車禍係被告駕駛巡邏車，先與案外人丙○○駕
    駛小貨車發生擦撞後，再侵入被害人陳海塗車道內，最後始
    與被害人陳海塗駕駛機車發生碰撞，被害人陳海塗並無過失
    云云。然依上所述，核與上揭證據不符，要非可採。
  (四)另本件車禍經送臺灣省嘉雲區車輛行車事故鑑定委員會鑑定
    ，鑑定結果認為警繪圖示機車刮地痕起點位置與相驗卷第十
    八頁下方照片顯示位置（是在被告巡邏車往北行向車道內）
    吻合，因此被害人機車肇事時，應是侵入（往北行向）來車
    道。又依相驗卷第十七頁照片所示，被害人陳海塗機車倒於
    分向線上，因該處為彎道，將機車倒地位置處，呈直線往南
    延伸至機車刮地痕起點觀之，研判本件肇事時，被害人機車
    應是侵入對向被告巡邏車行向（往北）車道內發生碰撞後，
    始反彈滑行至倒地位置。依現場被害人機車留下刮地痕長度
    （二十四‧九公尺）及肇事後停車位置加以研判：本件被告
    巡邏車行經彎道時，並未減速慢行及作隨時停車準備。又本
    件肇事現場經勘查結果：1.肇事地點在隧道口往南一百公尺
    處，該附近路段僅該處劃分向線（可超車），其餘均劃設有
    分向限制線。2.肇事地點為彎道、雙向二車道道路，無路肩
    可供停車。二車行向視距不是很好，被害人機車行向視距，
    要比被告車行向視距好。綜上所述，並參酌卷附筆錄等證據
    資料研析認為：本件被害人駕駛重機車，於行經彎道時未減
    速慢行，為超車而駛入對向之來車道不當，致被害人機車車
    頭前方在往北（即被告巡邏車）行向車道內，與行經彎道時
    同未減速慢行並作隨時停車準備，在遵行車道內行駛被告所
    駕駛巡邏車車頭前方碰撞後，被告巡邏車失控，而進入對向
    來車道，復與在對向來車道行駛之案外人丙○○所駕駛小貨
    車左後車身，擦撞肇事可能性較大，有該會九十六年二月十
    五日嘉雲鑑960023字第0965800553號函在卷可參（詳相驗卷
    五七至五八頁），就被告肇事責任，亦為相同認定。且本件
    經再送請臺灣省車輛行車事故覆議鑑定委員會鑑定結果，亦
    認同台灣省嘉雲區車輛行車事故鑑定委員會上揭分析意見，
    有該會九十六年五月八日府覆議字第0966201214號函在卷可
    憑（詳相驗卷一四六頁）。是本件被害人陳海塗就本件事故
    發生，顯然與有過失。但此僅係判定被告於民事上損害賠償
    責任，有無過失相抵情事，尚無解於被告於本件車禍應負過
    失刑事責任。從而，被告過失行為與被害人死亡結果間，顯
    具有相當因果關係。
  (五)至於本件在本院上訴審時，經本院再送請國立交通大學行車
    事故鑑定研究中心鑑定，雖經鑑定結果認為：以雙方行向分
    析，機車係直線近結束即將進入左彎過程中肇事（相驗卷一
    ○五至一○六頁）；另巡邏車則係在右彎過程中肇事（相驗
    卷九十至九一頁），前方視距相對縮短。綜合研判：陳海塗
    駕駛重型機車，接近左彎道處，超越前方車輛，而侵入來車
    道，為肇事原因。甲○○駕駛巡邏車，應無肇事因素等語，
    有該校九十七年九月廿四日函附行車事故鑑定意見書在卷可
    憑（詳上訴卷四九至五一頁）。上開交通大學之鑑定，係以
    被告所駕駛巡邏車，在右彎過程中肇事，在肇事當時，被告
    巡邏車前方視距，相對縮短，故認被告無肇事因素云云。然
    本件肇事當時，被告所駕駛巡邏車係在右彎過程中，其前方
    視距已因此相對縮短，且本件肇事現場之道路中心線為黃虛
    線之行車分向線（詳相驗卷七四頁以下照片），非雙黃實線
    之分向限制線（禁止超車），而黃虛線之行車分向線，依道
    路交通安全規則規定，屬於超車時得駛越對向之路段，並未
    禁止對向車輛於超車時駛入來車道（道路交通安全規則第九
    十七條第一項第三款、道路交通標誌標線號誌設置規則第一
    百八十一條第一項、第二項規定參照），則本件被告其巡邏
    車在肇事路段右彎過程中，理當注意其對向車道內，隨時可
    能會有車輛因為超車而駛入其行向車道內，被告自應注意其
    車前狀況，並減速慢行，以防止危險之發生。惟依前所述，
    本件被告於肇事當時，其時速為四十九至五十四公里，已超
    過肇事路段時速四十公里速限，而有超速行駛情事，最後導
    致被告巡邏車與被害人陳海塗機車對撞，本件被告當有過失
    無疑。上開交通大學鑑定意見認為本件被告巡邏車並無肇事
    因素，依上所述，尚非可取。
  (六)再按刑法上所謂業務，係指個人基於其社會地位繼續反覆所
    執行之事務，其主要部分之業務固不待論，即為完成主要業
    務所附隨之準備工作與輔助事務，亦應包括在內（最高法院
    七一台上一五五○號判例參照）。查被告係嘉義縣警察局中
    埔分局大埔分駐所警員，平日駕駛巡邏車執行巡邏、交通整
    理等業務，業據被告於原審供承在卷（詳原審卷一九一至一
    九二頁），足見被告駕駛巡邏車，係與其執行上揭業務有直
    接、密切關係準備工作與輔助事務，被告並非純以巡邏車作
    為來往交通工具，是被告駕駛巡邏車，自屬被告附隨業務，
    被告自應負較高注意義務。且被告勤務分配，雖非每日駕駛
    巡邏車執行業務，惟被告既每一至三日不等時間，即須駕駛
    巡邏車執行業務，則被告其駕駛巡邏車仍屬繼續反覆同種類
    駕駛行為甚明。又被告於本件駕駛巡邏車，雖係為執行金融
    機構護鈔業務，而非執行巡邏、交通整理業務，但被告駕駛
    巡邏車仍屬被告附隨業務，不因被告執行業務內容及範圍不
    同，而有所影響。是本件被告因其過失行為，發生致被害人
    死亡結果，自應負業務過失致死之刑責。
  (七)再按汽車駕駛人對於防止危險發生之相關交通法令規定，業
    已遵守，並盡相當注意義務，以防止危險發生，始可信賴他
    人亦能遵守交通規則並盡同等注意義務。若因此而發生交通
    事故，方得以信賴原則為由免除過失責任（最高法院八十四
    台上五三六○號判例參照）。查被告辯護人雖辯稱：被告信
    賴被害人不致違反規定超車且侵入被告車道，應有信賴原則
    適用云云。惟本件被害人雖有上揭違規事實，然被告疏未遵
    守行經彎道應減速慢行，並作隨時停車準備，以防止危險發
    生之相關交通法令之規定及盡其應有之注意義務，致肇本件
    事端，自不得援引信賴原則，以免除其過失刑責。
  (八)又辯護人辯稱：本件被告行經彎道有減速慢行，並作隨時停
    車準備，現場三公尺煞車痕，即係被告駕駛巡邏車煞車所留
    下，該路段為不可超車彎道云云。惟均非可採，業據台灣省
    嘉雲區車輛行車事故鑑定委員會九十六年十月十八日嘉雲鑑
    960540字第0965803432號函覆在卷（詳原審卷一五九至一六
    六頁），該函文略以：
  1.依據交通大學採用機車在柏油路面之摩擦係數值約為0.45至
    0.55及依美國北佛羅里達州立大學警察科技管理學院於事故
    分析所採用機車在柏油路面之摩擦係數為0.53至0.65，依上
    述兩種學理推算（公里／時），並參考該路段速限40公里結
    果，被告巡邏車均已超過該路段速限四十公里之規定。
  2.該三公尺煞車痕應非被告巡邏車所留，理由如下：(1)依據相
    驗卷第一百頁下方照片顯示彎道狀況觀之，被告巡邏車由彎
    道駛出視距不佳，以一般駕駛行為而言，從駕駛人眼睛遇見
    狀況傳達至大腦後，大腦再下達命令到右腳踩煞車，需要四
    分之三秒反應時間，若以證人乙○○於九十六年八月二一日
    在法院答辯所述，約三十至四十公里車速，本會採折衷三五
    公里計算，則被告車每秒鐘行駛距離為九‧七二公尺四分
    之三秒＝七‧二八公尺（反應距離），被告勢必在三公尺煞
    車痕前方約七‧二八公尺處，看到被害人機車駛至而踩煞車
    ，方能留下該三公尺煞車痕。又以相驗卷一二六頁二張照片
    ，顯示該彎道狀況而言，被告車由己方行向連續彎道駛至，
    要在肇事地點彎道約十‧二八公尺前位置（七‧二八公尺反
    應距離加三公尺煞車痕）就能看到機車駛至，而踩煞車可能
    性不大。(2)依警繪圖示，機車所留二‧一公尺刮地痕起點距
    道路中心分向線一公尺，另三公尺煞車痕終點距道路中心分
    向線二‧六公尺，二者間差一‧六公尺，然被告車保險桿寬
    度約一‧七公尺（九十六年九月十七日上午九時許，經車禍
    處理小組林巡佐來電確認），若對照相驗卷八六頁照片顯示
    被告車前保險桿凹陷處，距右側輪胎大約六十公分（因卷內
    無比對尺寸，以目測方式）研判認為：若該三公尺煞車痕是
    被告車所留，則機車刮地痕起點與被告巡邏車車損部位間，
    相差還有約○‧九公尺，距離位置有相當落差；若被告車有
    煞車後緊急向左閃避行為，二車碰撞於瞬間，由於事發突然
    ，被告車肇事後停車位置，因有左閃行為，應會較偏向左邊
    ，而非相驗卷第七八頁下方照片顯示停車位置。因此，倘如
    被告所言，作煞車後有向左緊急閃避，顯與被告車凹陷部位
    、機車刮地痕起點及走向等，無法吻合。(3)本案二車係對向
    碰撞型態，被告車車損是右前保險桿內凹（詳相驗卷八六頁
    照片），機車乃車頭前方毀損（詳相驗卷八八頁照片），若
    被告車有煞車後，緊急向左閃避，結果已如前述；若被告車
    遇見狀況煞車（未閃避），則對照相驗卷第七八頁下方照片
    顯示，被告巡邏車停車時輪胎方向微往右情形，似與被告巡
    邏車停車位置往後延伸至「編號12三角標示牌」機車刮地痕
    起點及「編號11三角標示牌」煞車痕終點位置（偏右）無法
    吻合（即被告巡邏車停車位置，非與三公尺輪胎痕呈一直線
    ）；又煞車痕終點與機車刮地痕僅距離三‧八公尺，若將被
    告車右側輪胎肇事重建，擺在三公尺煞車痕上方，以被告車
    右前方保險桿凹陷位置（距右側輪胎約六十公分），對照機
    車刮地痕起點位置及機車刮地痕走向，經研判認為：若被告
    車煞車後，有緊急向左閃避，機車肇事倒地後，應會往相驗
    卷七八頁下方照片顯示劉車左後與『編號12三角標示牌』機
    車刮地痕起點間方向，呈直線刮行，而非如相驗卷七八頁上
    方照片顯示往被告巡邏車右前方向呈直行刮行。(4)因此綜合
    上述研析認為，該三公尺煞車痕終點位置，與機車刮地痕起
    點、機車刮地痕走向、機車倒地位置對照被告巡邏車所停放
    位置、被告巡邏車凹陷部位…等，無法吻合，故本會認為該
    三公尺煞車痕應非被告車所留。
  3.依據警繪圖及照片顯示，肇事路段道路中心劃的是分向線，
    係准許車輛進行超車（肇事路段附近僅該一小段劃有分向線
    准許超車，餘均為分向限制線，不得超車）。被告巡邏車係
    行駛於彎道中，而機車行向是要進入彎道，但機車在通過隧
    道口後（進入彎道前）是可以進行超車，由於機車在超車前
    尚非彎道，用路人（被害人機車）依據道路劃設標線（分向
    線）之指示可以進行超車，不應受道路交通安全規則第一○
    一條第一項第一款限制，惟因被害人機車超車時，有駛入來
    車道之侵犯路權行為，故須特別注意車前（對向車道）狀況
    ，尤其本案二車碰撞地點已接近彎道，機車於接近視距不佳
    彎道，若仍無法完成超越前車時，即應進行減速返回原行駛
    車道，不應強行超車。
  (九)至證人乙○○於原審雖證稱：（你們巡邏車發生車禍前車速
    ？）三、四十公里左右；（如何判斷當時車速是三十幾公里
    ？）應該是時速三十五、三十六公里左右，我坐在車裡，常
    常會看儀表板有無異常，例如溫度升高之類的；（從你啟程
    到發生車禍，你總共看了幾次儀表板？）六、七次；（開車
    的是被告，你坐在副駕駛座，車子的水溫怎樣，為何由你來
    看？）那台車有時候會有狀況，我會看有沒有油，溫度有無
    提高等語（詳原審卷八八至九○頁）。然證人乙○○於警詢
    已證稱：（你及駕駛人在車上做何事？）我們正常開車注視
    前方狀況等語（詳相驗卷一三頁），足見證人乙○○在副駕
    駛座時，係注視前方，並非時刻注意儀表板。參以證人乙○○並非駕駛人，當無時刻注意儀表板之理！證人乙○○證述
    顯違常情，其上揭證述，自難採信。又證人乙○○於原審證
    稱：（當時車禍是如何發生的？）那時候到了三○一Ｋ過後
    ，就是連續彎道，我們出彎之後，要進入下一個彎道，看到
    一台小貨車跟著一台機車衝出來，我們是直走，看緊急煞車
    ，想說可不可以避免撞到，被告方向盤打向左邊，但還是撞
    到了等語（詳原審卷八六頁）。然觀諸證人乙○○於原審證
    稱：（你如何判斷當時有煞車？）我沒有辦法判斷等語（詳
    原審卷九○頁），足見證人乙○○證述被告有煞車，顯屬無
    據，且本件被告於肇事時係以四十公里以上時速行駛，已如
    前述。又本件就被告所駕駛上開巡邏車，於肇事時車速如何
    ，經本院送請交通大學鑑定結果認為，以機車撞擊前速度，
    每小時十至七十公里為條件，並採取兩種機車倒地刮地阻力
    係數值（0.317、0.417）試算，可得汽車（指被告巡邏車）
    在撞擊前速度約在每小時四十九‧三六至五十四‧八六公里
    間等語，已如前述。益見證人乙○○證述被告肇事時車速僅
    有三五至三六公里，顯非實在。綜上所述，證人乙○○上揭
    證述，核與事實不符，當不足為有利於被告之認定。
  (十)綜上所述，被告所辯，顯係卸責之詞，不足採信。本件被告
    業務過失致人於死犯行，事證明確，應堪認定。
二、核被告所為，係犯刑法第二百七十六條第二項業務過失致人
    於死罪。被告於車禍事故發生後在未有偵查犯罪職權公務員
    發覺前，於警員前往現場處理時，當場承認其為肇事人，業
    據被告於原審供承在卷（詳原審卷一九六頁），並有嘉義縣
    警察局道路交通事故肇事人自首情形紀錄表在卷可憑（詳相
    驗卷二六頁）。是被告對於本件車禍，顯係未發覺犯罪前即
    自首而接受裁判，爰依刑法第六十二條前段規定減輕其刑。
三、原判決以被告罪證明確，因予適用刑法第二百七十六條第二
    項、第六十二條前段、第四十一條第一項前段，刑法施行法
    第一條之一第一項、第二項前段之規定，併審酌被告高中畢
    業智識程度，因本件駕駛過失行為，導致被害人死亡，造成
    被害人及其家庭無法復原傷害，而被害人亦為肇事原因，被
    告過失程度，及犯後否認犯行態度，且尚未與被害人家屬達
    成和解等一切情狀，對被告量處有期徒刑一年。併敘明中華
    民國九十六年罪犯減刑條例於九十六年七月四日公布，並自
    九十六年七月十六日施行，本件被告犯罪時間係在九十六年
    四月廿四日以前，被告所犯合於中華民國九十六年罪犯減刑
    條例第二條第一項第三款減刑規定，復無該條例所規定不得
    減刑例外規定，依法應就被告所宣告有期徒刑一年，減為有
    期徒刑六月，並依上開減刑條例第七條、第九條規定，同時
    諭知被告上開所處有期徒刑六月之易科罰金折算標準等情。
四、本院經核，原判決認事用法均無不當，量刑亦稱妥適。被告
    上訴意旨，仍否認犯行，依上所述，為無理由，應予駁回。
據上論斷，應依刑事訴訟法第三百六十八條，判決如主文。
本案經檢察官郭珍妮到庭執行職務。
中    華    民    國    98    年    4    月     28    日
                  刑事第六庭    審判長法  官  董武全
                                      法  官  沈揚仁
                                      法  官  曾文欣
以上正本證明與原本無異。
如不服本判決應於收受送達後10日內向本院提出上訴書狀，其未
敘述上訴理由者，並得於提起上訴後10日內向本院補提理由書（
均須按他造當事人之人數附繕本）「切勿逕送上級法院」。
                                      書記官  許美惠
中    華    民    國    98    年    4    月     28    日
附錄法條：
刑法第二百七十六條：
因過失致人於死者，處二年以下有期徒刑、拘役或二千元以下罰
金。
從事業務之人，因業務上之過失犯前項之罪者，處五年以下有期
徒刑或拘役，得併科三千元以下罰金。


司法院資訊處製作；財團法人民間司法改革基金會備份。
